Enrique González Boza

Software Developer

+34 638709497

egonboz@gmail.com

https://www.linkedin.com/in/enrique-gonz%C3%A1lez-boza/

Portfolio de proyectos: https://egbdev.netlify.app/

Perfil Profesional

Software Developer apasionado por las nuevas tecnologías y la programación. Actualmente finalizando mi Trabajo de Fin de Grado en Ingeniería Informática del Software, donde he adquirido habilidades en áreas como programación orientada a objetos, bases de datos, arquitecturas de software, metodologías ágiles, testing y gestión de proyectos.

Tengo experiencia en el desarrollo de aplicaciones web, utilizando lenguajes de programación como Java, JavaScript y Python, y frameworks como Spring, React y Django. También tengo habilidades en el uso de tecnologías de contenedores como Docker. Además, he trabajado con herramientas de control de versiones como Git y sistemas de gestión de bases de datos como MySQL y PostgreSQL, por otro lado, siempre me ha interesado el diseño y desarrollo de interfaces de usuario, utilizando herramientas como Figma para la creación de prototipos funcionales.

Experiencia Laboral

Desarrollador Frontend

Secmotic

Desarrollo, mantenimiento y testeo de diversos proyectos, principalmente utilizando React, Redux, Jest y Figma. Siguiendo la metodología Scrum y gestionando las versiones de codigo con Gitlab.

Septiembre 2022 - Febrero 2023

Prácticas / Desarrollador Backend

Secmotic

Desarrollo de diversos proyectos utilizando NodeJs, preparación de terminales de trabajo a distancia y mantenimiento de grandes bases de datos. Siguiendo la metodología Scrum y gestionando las versiones de codigo con Gitlab.

Marzo 2022 - Agosto 2022

Formación Académica

Escuela Técnica Superior de Ingeniería Informática (ETSII)

Universidad de Sevilla Grado en Ingeniería Informática del Software Septiembre 2016 - Actualidad

School of Banking and Management of Krakow

Cracovia, Polonia
Software Engineering
Beca Erasmus
Septiembre 2020 - Junio 2021

Idiomas

Castellano

Lengua materna

Inglés

Nivel B2 - First Certificate in English (Cambridge University)

Habilidades

Desarrollo Frontend

React

Desarrollo de interfaces de usuario con esta librería de TypeScript, así como en el manejo de componentes y estados con librerias de componentes como Antd, MaterialUI o ChackraUI, aparte de su correspondiente testeo utilizando Jest.

Redux

Gestión del estado de la aplicación y la gestión de acciones mediante el uso de este contenedor de estado predecible para aplicaciones **TypeScript**.

Html & Css

Creación y diseño de sitios web utilizando estos lenguajes de marcado y estilo incluyendo el uso del framework **Bootstrap** y del preprocesador **Sass**.

Figma

Diseño **UX/UI** de diseñar páginas web e interfaces gráficas de aplicaciones y prototipos.

Desarrollo Backend

Express JS

Creación de aplicaciones web con **NodeJs** y **APIs** (**OpenApi 3.0** y **Swagger**) de manera rápida y sencilla basadas en el patrón de arquitectura **MVC** (Modelo-Vista-Controlador).

Spring / Springboot

Desarrollo de aplicaciones y páginas webs basadas en Java.

Diango

Desarrollo de aplicaciones y páginas webs basadas en Python.

MySQL

Almacenamiento y acceso a bases de datos relacional utilizando \mathbf{SQL} .

PostgreSQL

Gestión de bases de datos relacional orientado a objetos utilizando SQL.

DevOps

Git

Control de versiones y gestión de código utilizando este sistema de control de versiones distribuido, tanto para **GitHub** como **GitLab**.

Linux

Conocimiento en el uso del sistema operativo **Linux** y sus herramientas para el mantenimiento y despliegue de aplicaciones y terminales.

Docker

Empaquetado del software en **contenedores** que incluyan todo lo necesario para que este se ejecute y sea facilmente escalable.

GitHub actions

Creación de flujos de trabajo de integración continua y distribución continua (CI/CD).